臺灣橋頭地方法院民事判決
111年度訴字第759號
原      告  何慧玥  
                      指定送達地址：高雄市○○區○○街00號0樓

訴訟代理人  張清雄律師
            郭小如律師
            陳宥廷律師
被      告  田惠文  



上列當事人間請求遷讓房屋等事件，本院於民國111年10月6日言
詞辯論終結，判決如下：
    主  文
被告應將門牌號碼高雄市○○區○○○路○○○號二十二樓之二建物騰空
遷讓返還予原告。
被告應自民國一百十一年五月二十日起至騰空遷讓返還第一項建
物之日止，按月給付原告新臺幣貳萬參仟元。
被告應給付原告新臺幣壹拾貳萬陸仟元，及自民國一百十一年五
月三十一日起至清償日止，按週年利率百分之五計算之利息。
訴訟費用由被告負擔。
本判決第一項於原告以新臺幣肆拾柒萬捌仟元為被告供擔保後，
得假執行；但被告如以新臺幣壹佰肆拾參萬伍仟肆佰元為原告預
供擔保，得免為假執行。
本判決第二項已屆期部分，於原告按月以新臺幣柒仟柒佰元為被
告供擔保後，得假執行；但被告如按月以新臺幣貳萬參仟元為原
告預供擔保，得免為假執行。
本判決第三項於原告以新臺幣肆萬貳仟元為被告供擔保後，得假
執行；但被告如以新臺幣壹拾貳萬陸仟元為原告預供擔保，得免
為假執行。
    事實及理由
一、被告田惠文經合法通知，未於言詞辯論期日到場，核無民事
    訴訟法第386條所列各款情形，爰依原告何慧玥之聲請，由
    其一造辯論而為判決。
二、原告主張：被告前向原告承租門牌號碼高雄市○○區○○○路000
    號22樓之2房屋（下稱系爭房屋），雙方於110年11月14日簽
    訂房屋租賃契約書（下稱系爭租約），約定租期自110年11
    月20日起至111年11月19日止，租金為每月新臺幣（下同）2
    3,000元（含管理費），應於每月20日前以轉帳方式繳納，
    被告並於簽約時給付46,000元之押租保證金。詎被告自111
    年1月20日起未依約繳納租金，經原告於111年4月22日以高
    雄鼎泰郵局第000058號存證信函（下稱系爭A存證信函）催
    告被告於函達5日內繳清所積欠之全部租金，否則即終止系
    爭租約，然被告於同年月25日收受上開存證信函後，仍未清
    償積欠之租金，原告再於同年5月3日以高雄鼎泰郵局第0000
    66號存證信函（下稱系爭B存證信函）通知被告終止系爭租
    約，並請求被告清償所積欠租金及遷讓房屋，被告已於111
    年5月4日收受上開存證信函。兩造間租賃契約既經終止，被
    告自111年5月4日起即無占有系爭房屋之合法權源，惟迄今
    未清償積欠租金，亦未遷出系爭房屋，導致原告無法使用收
    益系爭房屋。從而，原告自得依民法第455條、第767條第1
    項前段及系爭租約第17條之約定，請求被告騰空遷讓返還系
    爭房屋。又被告自111年5月4日起已無權占有系爭房屋，因
    此受有相當於租金之利益，依民法第179條規定，應給付原
    告相當於租金之不當得利，以系爭租約之每月租金計算，原
    告應得請求被告自111年5月20日起按月給付原告23,000元。
    另被告自111年1月起至同年4月間，共積欠原告租金92,000
    元，扣除被告前所給付之押租保證金46,000元，尚積欠原告
    46,000元；此外，原告因被告違約致起訴涉訟，依系爭租約
    第13條約定，被告應賠償原告律師費用80,000元，故被告應
    給付原告126,000元等語。為此，依法提起本件訴訟，爰聲
    明求為判決：㈠被告應將系爭房屋，騰空遷讓返還予原告。㈡
    被告應自111年5月20日起至騰空遷讓返還第一項房屋之日止
    ，按月給付原告23,000元。㈢被告應給付原告126,00O元，及
    自起訴狀繕本送達之翌日起至清償日止，按週年利率5％計算
    之利息。㈣原告願供擔保，請准宣告假執行。
三、被告經合法通知，未於言詞辯論期日到場，亦未提出書狀作
    何聲明或陳述。
四、得心證之理由
  ㈠按稱租賃者，謂當事人約定，一方以物租與他方使用收益，
    他方支付租金之契約。承租人租金支付有遲延者，出租人得
    定相當期限，催告承租人支付租金，如承租人於其期限內不
    為支付，出租人得終止契約。租賃物為房屋者，遲付租金之
    總額，非達2個月之租額，不得依前項之規定，終止契約。
    其租金約定於每期開始時支付者，並應於遲延給付逾2個月
    時，始得終止契約，民法第421條第1項、第440條第1項及第
    2項分別定有明文。次按依不當得利之法則請求返還不當得
    利，以無法律上之原因而受利益，致他人受有損害為其要件
    ，故其得請求返還之範圍，應以對方所受之利益為度，非以
    請求人所受損害若干為準。又無權占有他人土地，可能獲得
    相當於租金之利益為社會通常之觀念（最高法院61年台上字
    第1695號判決可參）。查原告主張之上開事實，業經其提出
    系爭租約、高雄市稅捐稽徵處111年房屋稅繳款書、系爭A、
    B存證信函及回執、詠智聯合律師事務所收據等件為證（見
    審訴字卷第21至34頁、第55至67頁），本院依上開資料審核
    結果，確與原告主張之事實相符。又被告已於相當時期受合
    法通知，未於言詞辯論期日到場爭執，亦未提出書狀作何聲
    明或陳述，則原告主張之事實，應可信為真實。
四、綜上所述，被告自111年5月4日起無權占有系爭房屋迄今，
    原告依民法第455條、第767條第1項前段及系爭租約第17條
    之約定，請求被告騰空遷讓返還系爭房屋，即屬有據，應予
    准許。原告再依系爭租約第4條、第13條約定，請求被告給
    付積欠之租金46,000元、賠償律師費用80,000元（共126,00
    0元），暨自起訴狀繕本送達翌日即111年5月31日（見審訴
    字卷第99頁）起至清償日止，按週年利率5％計算之利息；另
    依民法第179條規定，請求被告自111年5月20日起至遷讓返
    還系爭房屋之日止，按月給付相當於租金之不當得利23,000
    元，均有理由，應予准許。
五、原告陳明願供擔保，請求宣告假執行，惟本判決第3項所命
    給付之金額未逾500,000元，依民事訴訟法第389條第1項第5
    款規定，應依職權宣告假執行，此部分雖經原告陳明願供擔
    保，聲請宣告假執行，惟其聲請不過促請法院職權發動，本
    院無庸就其聲請為准駁之裁判；原告其餘假執行之聲請，核
    無不合，爰酌定相當之擔保金額宣告之。另依民事訴訟法第
    392條第2項規定，依職權宣告被告如預供擔保，得免為假執
    行。
六、據上論結，本件原告之訴為有理由，依民事訴訟法第385條
    第1項前段、第78條、第389條第1項第5款、第390條第2項、
    第392條第2項，判決如主文。
中　　華　　民　　國　　111 　年　　10　　月　　20　　日
                  民事第一庭  法　官　饒佩妮
以上正本係照原本作成。　　　　　　　　　
如不服本判決，應於判決送達後20日內，向本院提出上訴狀並表
明上訴理由（須附繕本）；如委任律師提起上訴者，應一併繳納
上訴審裁判費。　　　　　　　　　
中　　華　　民　　國　　111 　年　　10　　月　　20　　日
                              書記官　史萱萱